【裁判字號】    90,毒抗,359
【裁判日期】    901122
【裁判案由】    觀察、勒戒
【裁判全文】
臺灣高等法院臺南分院刑事裁定              九十年度毒抗字第三五九號     Ｃ
      抗  告  人
      即  被  告  甲  ○  ○
右列抗告人因聲請送勒戒處所觀察、勒戒案件，不服臺灣臺南地方法院中華民國九十
年十月十九日裁定（九十年度毒聲字第二一七七號）提起抗告，本院裁定如左：
      主      文
抗告駁回。
      理      由
一、本件抗告意旨略以：被告因載友人石福壽至豪司登賓館時，見不認識之汪子雄被
    打，基於義氣不忍離去，當時賓館房內煙霧瀰漫，且在屋內達二小時之久，致而
    誤為吸入第一級毒品海洛因，實無施用毒品，且汪子雄警訊時亦稱伊無吸食云云
    。
二、原裁定以被告甲○○於民國九十年九月三日凌晨，在台南市○○○街六六號「豪
    司登汽車賓館」一一七號房，與汪子雄等人一起施用第一級毒品海洛因，於同日
    一時四十分許在上址為警查獲。被告甲○○雖否認上揭犯行，惟其於查獲後所採
    尿液經檢驗結果，確呈嗎啡陽性反應，有台南縣衛生局出具之尿液檢驗報告附卷
    可稽，並有當場查獲之海洛因三小包、安非他命一小包及注射針筒三支、吸食器
    一組扣案可資佐證，被告所辯顯不足採。經核聲請人之聲請於法有據，前開台南
    縣衛生局出具之尿液檢驗報告屬實，並有前開施用毒品器具之扣押書在卷可稽，
    被告於查獲前四日內曾施用第一級毒品，實可認定。爰依毒品危害防制條例第二
    十條第一項、觀察勒戒處分執行條例第三條第一項，裁定將被告送勒戒處所觀察
    、勒戒。
三、經查：
    （一）抗告人即被告甲○○於警訊時供承：「（尿液）是我親自排放，且當我面
          封緘，尿液編號０３８號」，核與台南縣警察局歸仁分局採擷嫌疑人尿液
          對照表，及上開台南縣衛生局檢驗成績書，採證尿液編號與送檢單位檢體
          編號均為０３８號，台南縣衛生局檢驗出有嗎啡陽性反應之尿液應係由被
          告所排放者無誤，此有被告警訊筆錄、送驗尿液對照表附於警、偵卷可稽
          。又被告之尿液係經台南縣衛生局以免疫分析法、薄層層析法，及其最低
          檢出濃度，免疫分析法Ａｃｃｕｓｉｇｎ（３００ng∕ml）、薄層層析法
          ＴＯＸＩ－ＬＡＢ（５００ng ∕ml）之方式檢驗，有上開檢驗成績書附
          於偵查卷可考，其檢驗係依行政院衛生署公告尿液中濫用藥物或代謝物之
          濃度所訂之閾值為判定基準（該署訂立之「濫用藥物尿液檢驗機構認可基
          準」，核與查獲之海洛因三小包、安非他命一小包及注射針筒三支、吸食
          器一組扣案可資佐證，檢驗之結果應可採信。
    （二）按於吸用煙毒者之旁，若非共處於密閉之狹小空間，並故意大量吸入該氣
          體，應不致於尿液中檢驗出煙毒陽性反應，被告辯稱檢驗結果有嗎啡陽性
          反應係因誤吸他人吸食之煙毒所致云云，諉無足採，揆諸上開說明，被告
          施用毒品之犯行實堪認定。原審因而依毒品危害防制條例第二十條第一項
          、觀察勒戒處分執行條例第三條第一項裁定將被告送勒戒處所觀察、勒戒
          ，自無不合。抗告意旨並無理由，應予駁回。
據上論結，應依刑事訴訟法第四百十二條，裁定如主文。
中    華    民    國      九十      年      十一      月      二十二    日
                                  臺灣高等法院臺南分院刑事第六庭
                                      審判長法官  楊    明    章
                                            法官  徐    宏    志
                                            法官  戴    勝    利
右正本證明與原本無異。
不得抗告。
                                      法院書記官  吳    銘    添
中    華    民    國      九十      年      十一      月      二十三    日


司法院資訊處製作；財團法人民間司法改革基金會備份。
